【裁判字號】    95,訴緝,24
【裁判日期】    951130
【裁判案由】    違反毒品危害防制條例
【裁判全文】
臺灣嘉義地方法院刑事判決              95年度訴緝字第24號
公  訴  人  臺灣嘉義地方法院檢察署檢察官
被      告  甲○○
                    （現羈押於台灣嘉義看守所）
上列被告因違反毒品危害防制條例案件，經檢察官提起公訴（95
年度毒偵字第233號）及移送併案審理（95年度毒偵緝字第133號
），由本院合議庭裁定由受命法官獨任行簡式審判程序審理後，
判決如下：
    主  文
甲○○連續施用第一級毒品，累犯，處有期徒刑玖月。
    事  實
一、甲○○前因施用第1級毒品海洛因案件，經本院以89年毒聲
    第1758號裁定送觀察、勒戒後，認有繼續施用毒品之傾向，
    再經本院以90年度毒聲字第594號裁定令入戒治處所強制戒
    治，於民國92年3月4日強制戒治期滿。又因施用毒品案件，
    經本院以91年度訴字第253號判決處有期徒刑10月確定，甫
    於94年2月12日假釋付保護管束期滿以執行完畢論。
二、甲○○仍不知悔改，於前開強制戒治執行完畢後，5年內復
    基於概括犯意，於94年12月23日下午5時許，在嘉義市○區
    ○○路67號11樓之2住處及95年5月12日下午5時許，在台北
    縣不詳之公園內，各施用第1級毒品海洛因1次。
三、嗣於94年12月25日23時40分許、及同日23時35分許，在嘉義
    市警察局第二分局北門派出所，經採集甲○○之尿液送檢驗
    結果，呈嗎啡陽性之反應；另於95年5月14日經台北縣警察
    局三重分局採尿送驗後，呈嗎啡陽性反應，始查悉上情。
四、案經嘉義市警察局第二分局報請臺灣嘉義地方法院檢察署檢
    察官偵查起訴及移送併案審理。
    理  由
一、按除被告所犯為死刑、無期徒刑、最輕本刑為3年以上有期
    徒刑之罪或高等法院管轄第一審案件者外，於法院行準備程
    序進行中，被告先就被訴事實為有罪之陳述時，審判長得告
    知被告簡式審判程序之旨，並聽取當事人、代理人、辯護人
    及輔佐人之意見後，裁定進行簡式審判程序；且受命法官行
    準備程序，與法院或審判長有同一之權限；又簡式審判程序
    之證據調查，不受刑事訴訟法第159條第1項、第161條之2、
    第161條之3、第163條之1及第164條至第170條規定之限制，
    刑事訴訟法第273條之1第1項、第279條第2項前段、第273條
    之2分別定有明文。查本案被告甲○○所犯為死刑、無期徒
    刑、最輕本刑為3年以上有期徒刑以外之罪，且非高等法院
    管轄第一審之案件，經本院合議庭裁定由受命法官行準備程
    序時，被告就被訴事實為有罪之陳述後，復經本院合議庭裁
    定由受命法官獨任行簡式審判程序，是其證據之調查，自不
    受刑事訴訟法第159條第1項、第161條之2、第161條之3、第
    163 條之1及第164條至第170條規定之限制，合先敘明。
二、上揭被告甲○○對其於前揭時、地，連續施用第一級毒品海
    洛因之事實，業據其於本院審理時自承不諱。且被告於94年
    12月25日經警對之採集尿液分別送長榮大學及高雄市立凱旋
    醫院以「酵素免疫分析法」及「氣相層析質譜儀法」檢驗結
    果，均呈嗎啡陽性反應等情，此有95年1月12日長榮大學確
    認報告、95年1月25日凱旋醫院濫用藥物尿液檢驗報告各1份
    與尿液送檢真實姓名對照表2紙在卷足稽。又被告於95年5月
    14 日經警對之採集尿液送臺灣檢驗科技股份有限公司以「
    酵素免疫分析法」及「氣相層析質譜儀法」檢驗結果，亦呈
    嗎啡陽性反應等情，此有95年5月29日上開公司濫用藥物尿
    液檢驗報告、姓名代碼對照表各1份在卷足稽。準此，足認
    被告自白施用第一級毒品海洛因之犯行，核與事實相符，被
    告犯行，堪以認定。
三、又查，被告甲○○前因施用第1級毒品海洛因案件，經本院
    以89年毒聲第1758號裁定送觀察、勒戒後，認有繼續施用毒
    品之傾向，再經本院以90年度毒聲字第594號裁定令入戒治
    處所強制戒治，於92年3月4日強制戒治期滿等情，有臺灣嘉
    義地方法院檢察署刑案資料查註紀錄表、臺灣高等法院被告
    前案紀錄表等在卷可參，則被告於強制戒治執行完畢釋放後
    ，5年內再犯毒品危害防制條例第10條之罪，應依法論科。
四、論罪科刑及比較新舊法：
(一)、查海洛因為毒品危害防制條例所謂之第1級毒品，觀諸該條
    例第2條第2項第1款之規定甚明，核被告甲○○施用第1級毒
    品海落因之行為，係犯毒品危害防制條例第10 條第1項之施
    用第1級毒品罪。
(二)、其施用第1級毒品前持有毒品之低度行為，為其施用毒品之
    高度行為所吸收，不另論罪。
(三)、按行為後法律有變更者，適用行為時之法律。但行為後之法
    律有利於行為人者，適用最有利於行為人之法律，刑法第2
    條第1項定有明文。被告行為後，刑法第56條連續犯之規定
    ，業於94年1月7日修正公布刪除，並於95年7月1日施行，則
    被告之犯行，因行為後新法業已刪除連續犯之規定，此刪除
    雖非犯罪構成要件之變更，但顯已影響行為人刑罰之法律效
    果，自屬法律有變更，依新法第2條第1項規定，比較新、舊
    法結果，仍應適用較有利於被告之行為時法律即舊法論以連
    續犯（最高法院95年第8次刑事庭會議決議參照）。
(四)、被告先後多次施用第1級毒品犯行，均時間緊接，所犯構成
    要件相同之罪名，顯係基於概括犯意反覆為之，應依修正前
    刑法第56條規定論以連續犯，並加重其刑。
(五)、再被告於91年間因施用毒品案件，經本院以91年度訴字第
    253號判決處有期徒刑10月確定，甫於94年2月12日假釋付保
    護管束期滿以執行完畢論等情，有臺灣高等法院被告前案紀
    錄表附卷可憑，其於有期徒刑執行完畢後5年以內「故意」
    再犯本件有期徒刑以上之罪，則依95年7月1日修正施行前後
    刑法第47條新舊法規定，均符合累犯之要件，刑罰權規範狀
    態並無利或不利之變更，不生新舊法比較問題，自應適用現
    行刑法第47條第1項規定，論以累犯，並遞加重其刑。
(六)、被告95年5月12日施用第1級毒品海洛因部分犯行，與前開起
    訴判決有罪之犯行部分有連續關係，係屬裁判上一罪，應為
    起訴效力所及，本院應一併審理，附為敘明（移送併案審理
    部分則與起訴部分為同1次施用毒品犯行）。
(七)、爰審酌被告不思其正值盛年，堪為社會大用之際，卻長期耽
    溺於戕身之物，且前已有施用毒品之紀錄，並經強制戒治後
    ，竟又再度施用，顯見其意志不堅，仍未戒絕，自我把持、
    控制之能力顯然不佳，毫無悔改之意，又施用足以導致精神
    障礙、性格異常，甚至造成生命危險之毒品，戕害一己之身
    體健康，及其犯罪之動機、目的、手段、雖坦承犯罪但經通
    緝到案，通緝期間仍施用毒品之犯後態度等一切情狀，量處
    如主文所示之刑，以資懲儆。
據上論斷，應依刑事訴訟法第273條之1第1項、第299條第1項前
段，毒品危害防制條例第10條第1項、第23條第2項，刑法第2條
第1項前段、第11條前段、第47條第1項、修正前刑法第56條，判
決如主文。
本案經檢察官陳慧玲到庭執行職務。
中    華    民    國    95    年  11     月    30    日
                  刑事第五庭    法  官  洪嘉蘭
上列正本證明與原本無異。
如不服本判決，應於判決送達後10日內向本院提出上訴狀（應附
繕本）。告訴人或被害人如對於本判決不服者，應具備理由請求
檢察官上訴，其上訴期間之計算係以檢察官收受判決正本之日期
為準。
中    華    民    國    95    年  11     月    30    日
                                書記官  吳明蓉
附錄法條：
毒品危害防制條例第10條第1項
施用第一級毒品者，處 6 月以上 5 年以下有期徒刑。


司法院資訊處製作；財團法人民間司法改革基金會備份。
